【裁判字號】    95,易,1891
【裁判日期】    951225
【裁判案由】    毒品危害防制條例
【裁判全文】
臺灣板橋地方法院刑事判決              95年度易字第1891號
公  訴  人  臺灣板橋地方法院檢察署檢察官
被      告  甲○○
上列被告因違反毒品危害防制條例案件，經檢察官提起公訴（95
年度毒偵字第4681號），被告於本院準備程序進行中就被訴事實
為有罪之陳述，經本院告知被告簡式審判程序之旨，並聽取當事
人之意見後，合議庭裁定由受命法官獨任進行簡式審判程序，本
院判決如下：
    主  文
甲○○施用第二級毒品，處有期徒刑拾月，扣案之安非他命壹包
（淨重零點壹公克）沒收銷燬之、吸食器壹個沒收之。
    事  實
一、甲○○曾於民國88年間因違反毒品危害防制條例案件，經本
    院於90年11月23日以89年度訴字第1144號判決處有期徒刑8
    年10月確定；於89年間因違反毒品危害防制條例案件，經本
    院於90年11月16日以90年度訴字第6號判決處有期徒刑3年10
    月確定；於90年間因偽造貨幣案件，經本院於90年9月7日以
    90年度訴字第1323號判決處有期徒刑3年2月確定；又於89年
    間因贓物案件，經本院於90年8月31日以90年度易字第1387
    號判決處有期徒刑1年4月確定。上開罪刑合併執行有期徒刑
    17年1月；又於81年間因違反麻醉藥品管理條例等案件，經
    本院於82年1月11日以81年度訴字第1991號判決處有期徒刑2
    年7月確定；於84年間因違反麻醉藥品管理條例等案件，經
    本院於84年4月20日以84年度易字第1807號判決處有期徒刑
    10月確定；於84年間因違反麻醉藥品管理條例案件，經本院
    於84年8月31日以84年度易字第4602號判決處有期徒刑6月確
    定；又於86年間因違反肅清煙毒條例案件，經本院於86年6
    月13日以86年度訴字第1204號判決處有期徒刑3 年6月確定
    ；於87年間因違反毒品危害防制條例案件，經本院於88年5
    月19日以88年度訴字第647號判決處有期徒刑7月確定；於86
    年間因違反麻醉藥品管理條例案件，經臺灣高等法院於87年
    6月10日以87年度上訴字第1686號判決處有期徒刑3年，上開
    四罪合併執行有期徒刑7年（即上開有期徒刑6月、3年6月、
    7月、3年）。再於89年間因竊盜案件，經本院於90年7月4日
    以89年度易字第42 08號判決處有期徒刑10月確定；90年間
    因過失傷害罪案件，本院於90年6月21日以90年度交訴字第
    42號判決處有期徒刑7月；於91年間因違反槍砲彈藥刀械管
    制條例案件，本院於91年5月29日以91年度訴字第814號判決
    處有期徒刑3年確定。上開罪刑接續執行，指揮書執行起算
    日期為91年8月11日，執畢日期為12 7年3月14日，惟甲○○
    於92年3月間保外就醫迄今未返監執行（於本件尚不構成累
    犯）。又甲○○因施用毒品案件，經本院以90年度毒聲字第
    3364號裁定送強制戒治後，於91年8月11日執行完畢，由臺
    灣板橋地方法院檢察署檢察官於91年9月30日以91年度戒毒
    偵字第422號不起訴處分確定；復因施用毒品案件，經本院
    於94年8月26日以94年度易字第91 8號判決處有期徒刑9月確
    定（尚未開始執行）。詎甲○○仍不知悔改，於前開強制戒
    治執行完畢後5年以內，於95年7月4日（起訴書誤載為3日）
    下午2時許，在臺北縣中和市○○路127巷18弄24之1號住處
    ，以將安非他命置於吸食器內點火燒烤使產生煙霧後吸食之
    方法，施用第二級毒品安非他命1次。嗣於95年7月4日晚上9
    時45分許，為警持搜索票於上揭其住處查獲，並扣得甲○○
    所有之安非他命1包（淨重0.13公克）及其所有、供施用安
    非他命所用之吸食器1個。
二、案經臺北縣政府警察局永和分局報請臺灣板橋地方法院檢察
    署檢察官偵查起訴。甲○○於本院行準備程序時，先就被訴
    事實為有罪之陳述，經告以簡式審判程序之旨，並聽取當事
    人之意見後，裁定適用簡式審判程序。
    理  由
一、上揭事實，業據被告甲○○於本院準備程序及審理時均自白
    不諱，且扣案被告所持有之白色結晶物，經臺北縣政府警察
    局永和分局警員以聯勤204 廠製造之煙毒品Ａ包試劑檢驗結
    果亦呈安非他命反應，有該分局查獲涉毒品危害防制條例毒
    品初步鑑驗報告單1 紙在卷可稽，又被告經警採尿送臺灣檢
    驗科技股份有限公司以氣相層析質譜儀法檢驗結果，呈安非
    他命類陽性反應，亦有臺北縣政府警察局永和分局毒品案被
    移送者姓名及代碼對照表及上開公司95年7 月25日出具之濫
    用藥物尿液檢驗報告各1 份附卷可憑。從而，被告前開自白
    與事實相符，洵堪採信。又被告雖於警詢供稱伊於95年7 月
    3 日下午2 時許施用安非他命云云，然被告於本院審理時已
    陳明：伊係於警方查獲當天即95年7 月4 日下午2 時許施用
    安非他命等語在卷，則被告在警詢所稱施用時間，應係記憶
    錯誤所致，併予敘明。本案事證明確，被告犯行洵堪認定。
二、按被告甲○○曾因施用毒品案件，經本院以90年度毒聲字第
    33 64 號裁定送強制戒治後，於91年8 月11日執行完畢，由
    臺灣板橋地方法院檢察署檢察官於91年9 月30日以91年度戒
    毒偵字第422 號不起訴處分確定，有臺灣高等法院被告前案
    紀錄表及不起訴處分書各1 件附卷可參，是被告於前開強制
    戒治執行完畢後5 年以內，再犯本件施用安非他命之犯行，
    核其所為，係犯毒品危害防制條例第10條第2項之施用第二
    級毒品罪。其施用前後持有安非他命之低度行為，應為其施
    用之高度行為所吸收，不另論罪。爰審酌被告犯罪動機、目
    的、手段、曾有如事實欄所示多項前科，素行不良、及其施
    用毒品之行為戕害自身健康，尚未對他人法益造成直接損害
    ，暨犯後坦承犯行等一切情狀，量處如主文所示之刑。扣案
    之安非他命1包（淨重0.13公克）係當場查獲之毒品，應依
    毒品危害防制條例第18條第1項前段規定沒收銷燬之；扣案
    之吸食器1個，係被告所有、供施用安非他命所用之物，業
    據被告供明在卷，爰依刑法第38條第1項第2款之規定沒收之
    。
據上論斷，應依刑事訴訟法第273 條之1 第1 項、第299 條第1
項前段，毒品危害防制條例第10條第2 項、第18條第1 項前段，
刑法第11條前段、第38條第1項第2款，判決如主文
本案經檢察官溫祖德到庭執行職務。
中    華    民    國    95    年    12    月    25    日
                  刑事第十庭  法  官  樊季康
以上正本證明與原本無異
如不服本判決應於送達後10日內向本院提出上訴狀
                              書記官  梁宜庭
中    華    民    國    95    年    12    月    26    日
附錄本案論罪科刑法條全文：
毒品危害防制條例第10條
施用第一級毒品者，處 6 月以上 5 年以下有期徒刑。
施用第二級毒品者，處 3 年以下有期徒刑。


司法院資訊處製作；財團法人民間司法改革基金會備份。
